臺灣嘉義地方法院民事判決
110年度簡字第25號
原      告  曾美儒  
訴訟代理人  陳振榮律師
被      告  劉宥沛  

訴訟代理人  周品言  
上列當事人間請求損害賠償事件，本院於民國110年11月16日言
詞辯論終結，判決如下：     
    主  文
被告應給付原告新台幣967,942元，及其中新台幣905,048元自民
國109年8月22日起至清償日止，其中新台幣62,055元自110年7月
21日起至清償日止，其中新台幣839元自民國110年9月7日起至清
償日止，均按年息百分之5計算之利息。
原告其餘之訴駁回。
訴訟費用由被告負擔百分之23，餘由原告負擔。
本判決原告勝訴部分得假執行。
原告其餘假執行之聲請駁回。
    事實及理由
壹、程序方面
一、本件應依簡易訴訟程序為判決之說明：
    民事訴訟法第427條第2項於民國110年1月20日經總統令公布
    修正第11款，新增本於道路交通事故有所請求而涉訟之事件
    ，不問其標的金額或價額一律適用簡易程序，並於公布後2
    日即110年1月22日起施行。上開公告施行後，於修正前已繫
    屬之事件，其法院管轄權及審理程序，未經終局裁判者，適
    用修正後之規定，曾經終局裁判者，則適用修正前之規定，
    民事訴訟法施行法亦增訂第4條之1之規定。從而，本件原告
    係本於車禍事故請求侵權行為損害賠償，核屬本於道路交通
    事故之請求，原應適用通常程序處理，然依修正後之民事訴
    訟法第427條第2項第11款規定，即應依簡易訴訟程序辦理，
    本案於修正前即已繫屬本院，於修正後尚未經終局裁判，依
    修正之民事訴訟法施行法第4條之1第1款規定，即應改行簡
    易程序，逕依簡易訴訟程序為裁判。
二、按訴狀送達後，原告不得將原訴變更或追加他訴。但擴張或
    減縮應受判決事項之聲明者，不在此限。民事訴訟法第255
    條第1項第3款定有明文。又原告就同一訴訟標的法律關係下
    之不同請求項目間，在原應受判決事項聲明之範圍內，將請
    求金額予以流用，尚非法所不許，且無將原訴變更或追加他
    訴或擴張應受判決事項之聲明之情形（最高法院100年度台
    上字第675號裁判意旨參照）。查：
　㈠原告起訴時聲明請求被告應給付新臺幣（下同）4,160,358元
    （包括醫療費用16,528元、財物損失19,900元、看護費用62
    0,400元、回診交通費24,510元、醫療耗材費用13,600元、
    不能工作之損失418,200元、勞動能力減損之損失4,447,557
    元、未來手術費用30,000元、精神慰撫金500,000元，共6,0
    90,695元，依序扣除被告之3成過失責任、強制險保險金103
    ,129元後為4,160,358元），及自起訴狀繕本送達翌日起至
    清償日止按週年利率百分之5計算之利息。
　㈡於110年7月19日具狀變更請求金額為4,160,147元（包括醫療
    費用30,857元、財物損失19,900元、看護費用620,400元、
    回診交通費48,260元、醫療耗材費用16,171元、不能工作之
    損失418,200元、勞動能力減損之損失4,358,606元、未來手
    術費用30,000元、精神慰撫金548,000元，共6,090,394元，
    依序扣除被告之3成過失責任、強制險保險金103,129元後為
    4,160,147元），及自起訴狀繕本送達翌日起至清償日止按
    週年利率百分之5計算之利息（見本院卷二第28至30頁）。
　㈢於110年9月3日具狀變更請求金額為4,146,901元（包括醫療
    費用30,237元、財物損失19,900元、看護費用620,400元、
    回診交通費45,650元、醫療耗材費用16,539元、不能工作之
    損失432,140元、勞動能力減損之損失4,358,606元、精神慰
    撫金548,000元，共6,071,472元，依序扣除被告之3成過失
    責任、強制險保險金103,129元後為4,146,901元），及自起
    訴狀繕本送達翌日起至清償日止按週年利率百分之5計算之
    利息（見本院卷二第120至122頁）。
　㈣於110年10月6日具狀更正請求金額之利息起算日，亦即被告
    應給付原告4,146,901元，及其中4,042,933元自起訴狀繕本
    送達翌日起至清償日止，其中88,650元自民事變更聲明狀繕
    本送達翌日（110年7月21日）起至清償日止，其中15,318元
    自民事補充理由狀㈠繕本送達翌日（110年9月7日）起至清償
    日止，均按年息百分之5計算之利息（見本院卷二第168頁）
    。
　㈤於110年11月12日具狀更正請求金額之利息起算日，亦即被告
    應給付原告4,146,901元，及其中4,074,123元自起訴狀繕本
    送達翌日起至清償日止，其中62,055元自民事變更聲明狀繕
    本送達翌日（110年7月21日）起至清償日止，其中10,723元
    自民事補充理由狀㈠繕本送達翌日（110年9月7日）起至清償
    日止，均按年息百分之5計算之利息（見本院卷二第218頁）
    。經核，原告就聲明請求之總金額與利息請求之起算日所為
    之變更，係減縮應受判決事項之聲明，另原告就請求之項目
    與金額雖有多次更動，惟原告更正後請求之總金額均不逾起
    訴時請求之總金額，依照上開規定及說明，並無不合，應予
    准許。
貳、實體方面
一、原告主張：
  ㈠緣被告於108年6月17日16時40分許，駕駛車牌號碼0000-00號
    自用小客車，沿嘉義市西區上海路由北往南行駛，行經嘉義
    市西區上海路與貴州街交岔路口時，原應注意汽車行駛至交
    岔路口，轉彎車應讓直行車先行，而依當時天候雨天、日間
    自然光線、路面濕潤無缺陷、無障礙物、視距良好，又無不
    能注意之情事，竟疏未注意讓對向直行車先行，即貿然左轉
    ，適對向有原告騎乘之車牌號碼000-000號重機車駛至上開
    交岔路口，亦因疏於注意車前狀況並採取必要之安全措施，
    閃避不及，2車因而發生擦撞，致原告人車倒地，受有雙側
    股骨幹及左股骨頸骨折、臉部挫傷、右側上臂挫傷、左側上
    臂挫傷、右側膝部挫傷、擦傷、左側小腿挫傷、擦傷等傷害
    ，業經本院以109年度嘉交簡字第270號刑事簡易判決處拘役
    50日確定在案（下稱系爭刑案）。兩造就本件車禍事故之過
    失比例為原告3成、被告7成。被告之行為致原告受有前揭傷
    害，原告爰依民法第184條第1項前段、第193條第1項及第19
    5條第1項之規定，請求損害賠償。請求損害賠償之項目及金
    額，說明如下：
    ⒈醫療費用30,237元，就診日期、醫院及金額詳如附表一「
      醫療費用」欄所示。其中被告已墊付如附表一編號3所示
      之臺中榮民總醫院嘉義分院（下稱臺中榮總嘉義分院）醫
      療費用159,671元部分，原告不請求，且此部分並非被告
      所稱依法墊付費用，而是被告於原告住院時特地為原告支
      出之醫療費用，應無與有過失及扣除強制險之問題。另就
      被告爭執部分，關於診斷書及病歷（即如附表一編號1、4
      、6、9、16、18、22、25、27、32、33、35、39、42、47
      、65、70所示），係為與保險公司協商和解及請領強制險
      所必要之文件，亦有訴訟上所需要的，原告行動不便，故
      每看完醫生就趕緊先申請，以免往返奔波，其中附表一編
      號22、35及47所示之證書費，有原告起訴時所提出之診斷
      證明書可稽；附表一編號17所示之重建整形科別醫療費用
      乃原告左小腿傷口久未癒合，因而前往臺中榮總嘉義分院
      照Ｘ光，發現傷口已被侵蝕，因而支出附表一編號19至22
      、26、33所示之醫療費用；又原告傷勢有持續復健之必要
      ，故自109年7月23日起前往陽明醫院復健科及骨科進行復
      健，並支出相關醫療費用（即如附表一編號43至45、49至
      64所示）。
    ⒉財物損失19,900元。原告所騎乘之機車原係訴外人曾湘庭
      （原名曾瓊慧）所有，因本件車禍事故而毀壞，故曾湘庭
      將其對原告之請求權讓與原告，機車維修費用為19,900元
      ，有估價單可證。
    ⒊看護費用620,400元。原告因本件車禍事故送急診後入住普
      通病房天數為8日，又依臺中榮民總醫院灣橋分院（下稱
      臺中榮總灣橋分院）109年7月27日診斷證明書醫囑載明原
      告需專人照顧1年（包括全日看護半年、半日看護半年）
      ，依目前行情，看護費用全日為2,200元、半日為1,100元
      ，故請求看護費用620,400元（計算式：8×2,200＋183×2,2
      00＋182×1,100＝620,400）。被告所稱計算標準不可採，且
      漏算原告住院之8日。
　  ⒋回診交通費45,650元。原告分別前往臺中榮總嘉義分院、
      臺中榮民總醫院灣橋分院、嘉義基督教醫院及陽明醫院就
      醫，均係搭乘計程車，並以單趟430元、來回860元計算，
      此有原告起訴時提出之109年7月27日計程車乘車證明為據
      ；原告前往臺中榮民總醫院（下稱臺中榮總）就醫亦係搭
      乘計程車，且依大都會車隊官方網站（https://www.mtax
      i.com.tw/）之計程車車資試算網頁所示，單趟為2,705元
      、來回5,410元計算，此據原告於110年7月19日提出網頁
      資料可證。至於原告請求之就診日期、醫院及金額詳如附
      表一「交通費用」欄所示。
    ⒌醫療耗材及器材費用16,539元，項目及金額詳如附表二所
      示，乃因本件車禍事故致原告下肢皆不良於行，有生活上
      之必要，又拐杖本身會磨損，且不同種類能提供不同程度
      之輔助效果，確實有重複購買之必要，另原告於110年7月
      19日及110年9月3日所增列之醫療耗材費用，主要是因手
      術後產生之傷口用以消毒，及為避免產生凸疤發癢抓破，
      用以撫平疤痕。
    ⒍不能工作之損失432,140元。原告於本件車禍事故發生前每
      月工作薪資為34,850元，依臺中榮總灣橋分院109年7月27
      日診斷證明書醫囑所載需專人照顧1年，則原告至少1年無
      法工作，又依臺中榮總灣橋分院110年8月23日診斷證明書
      醫囑所載，原告接受內固定移除手術宜休養兩週（原告僅
      請求12日），故請求不能工作之損失432,140元【計算式
      ：34,850×（12＋12/30）＝432,140】。
    ⒎勞動能力減損之損失4,358,606元。原告受傷時為27歲，每
      月薪資34,850元，若以65歲為退休年齡，扣除不能工作之
      1年，仍有37年之勞動期間，37年之霍夫曼係數為21.27，
      且依臺中榮總灣橋分院109年7月27日診斷證明書醫囑所載
      原告有勞動力減損情形，程度範圍約30％至50％，原告認應
      以49％為準，故原告受有勞動能力損失為4,358,606元（計
      算式：34,850×12×21.27×49％＝4,358,606)。
    ⒏精神慰撫金548,000元。原告原本身心健康，卻因被告行為
      ，導致身體受傷、缺陷（長短腳），除了住院多日外，更
      因此長期診療，造成原告生活上之困難及痛苦；尤有甚者
      ，車禍後須不斷地進行復健診療，經常導致生活工作不便
      、心神焦慮、生活緊張。另外，原告原已錄取東華大學財
      金碩士班，但因本件所受傷勢不得不申請保留入學資格1
      年。原告不僅遭受身體健康與精神上之痛苦，經濟上、生
      活上之重大損害，更難言喻，為此請求精神慰撫金548,00
      0元。
　  ⒐綜上，原告請求共計6,071,472元（計算式：30,237＋19,90
      0＋620,400＋45,650＋16,539＋432,140＋4,358,606＋548,000＝
      6,071,472）。經扣除原告3成之過失責任後為4,250,030
      元，再扣除原告已領得之強制險保險金103,129元後為4,1
      46,901元。
  ㈡並聲明：
    ⒈被告應給付原告4,146,901元，及其中4,074,123元自起訴
      狀繕本送達翌日起至清償日止，其中62,055元自民事變更
      聲明狀繕本送達翌日（110年7月21日）起至清償日止，其
      中10,723元自民事補充理由狀㈠繕本送達翌日（110年9月7
      日）起至清償日止，均按年息百分之5計算之利息。
    ⒉訴訟費用由被告負擔。
    ⒊原告願供擔保，請准宣告假執行。　　 　　 
二、被告答辯略以：
  ㈠被告對於系爭刑案不爭執，惟原告主張之請求及單據有其不
     合理處，分述如下：
　  ⒈醫療費用部分，被告爭執與不爭執之情形詳見附表一「被
      告就醫療費用部分之爭執與否」欄所示。其中附表一編號
      3所示之醫療費用，其中自費病房費16,500元未證明其必
      要性、編號68所示之醫療費用，其中單人病房費7,800元
      未證明其必要性。又依系爭刑案，被告先行墊付如附表一
      編號3所示之159,671元，應自原告請求中予以扣除。
    ⒉財物損失部分，原告雖主張機車所有權人已將損害請求權
      讓與原告，惟原告僅提出估價單，並無收據資料。不能證
      明有維修之事實，且原告於110年8月5日開庭時自認機車
      並無維修；縱有，仍應依行政院所頒布固定資產耐用年數
      表予以折舊。
    ⒊看護費用部分，依臺中榮總灣橋分院109年7月27日診斷證
      明書所載，原告需專人照護1年（其中全日看護半年、半
      日看護半年），被告認此部分之計算應為全日看護1日2,0
      00元、半日看護1日1,200元，總計576,000元，始為合理
      。另原告主張住院8日部分，已算入該1年內。
    ⒋回診交通費部分，原告僅提出109年7月27日之有出具單程4
      30元計程車資部分不爭執，其餘部分應無理由。然若認原
      告請求有理由者，被告依據大都會車隊官方網站之計程車
      車資試算網頁資料，計算方式如下：自原告住家至臺中榮
      總灣橋分院之計程車資單趟340元，來回各8趟，共5,440
      元；自原告住家至臺中榮總嘉義分院之計程車資單趟440
      元，來回各21趟，共18,480元；前往臺中榮總就診部分，
      原告住家至嘉義火車站之計程車資單趟410元，火車交通
      費單趟224元，臺中火車站至臺中榮總之計程車資單趟350
      元，來回各2趟，共3.936元；另至陽明醫院之計程車資單
      趟385元、至嘉義基督教醫院之計程車資單趟430元，惟被
      告認為此二醫院與本件並無關連，不應計入交通費用。故
      被告認為原告得請求合理之交通費用應為27,856元（計算
      式：5,440＋18,480＋3.936）。
    ⒌醫療耗材及器材費用部分，被告爭執與不爭執之情形詳見
      附表二「被告爭執與否」欄所示。
    ⒍不能工作損失部分，原告自述於本件車禍事故發生時為無
      業狀態，正準備就學進修，可見其並無工作收入，即無受
      有工作損失。又原告主張於110年1月29日住院手術，宜休
      養2週，因而請求該2週之工作損失，惟宜休養期間並非不
      能工作時間。是原告此部分請求顯屬無據。
    ⒎勞動能力減損部分，依國立成功大學醫學院附設醫院（下
      稱成大醫院）環境暨職業醫學部出具之工作能力鑑定報告
      書所載，原告因本件車禍事故所致勞動能力減損為7％，被
      告認應以本件車禍事故發生當時行政院公告之最低工資每
      月23,100元，作為原告於通常情形下可能取得之收入標準
      ，應屬合理。原告於本件車禍事故發生時為26歲10個月，
      距法定退休年齡65歲，尚有38年2個月，每年應給付總額
      並扣除勞損比例7％後為19,404元（計算式：23,100×12×0.
      07＝19,404），再依霍夫曼式計算法扣除中間利息（首期
      給付不扣除中間利息）核計其金額為420,736元【計算方
      式為：19,404×21.00000000＋（19,404×0.00000000）×（2
      1.00000000-00.00000000)＝420,735.0000000000。其中21
      .00000000為年別單利5％第38年霍夫曼累計係數，21.0000
      0000為年別單利5％第39年霍夫曼累計係數，0.00000000為
      未滿一年部分折算年數之比例（2/12＋0/365＝0.00000000)
      。小數點以下四捨五入】。
    ⒏精神慰撫金部分，原告之遭遇，令被告深感歉意，然原告
      亦應體諒被告之經濟狀況，原告請求如此鉅額之精神慰撫
      金，實令被告難以負擔，故請予以酌減。本件車禍事故發
      生後，被告即積極與原告聯繫和解事宜，雖迄今仍未與原
      告達成和解，惟被告確實有和解之誠意，絕非不理。
  ㈡關於本件交通事故責任歸屬比例，系爭刑案依據交通部公路
    總局嘉義區監理所嘉雲區車輛行車事故鑑定會之鑑定報告認
    定原告為肇事次因，故被告認應自負6成，原告應負4成。被
    告之保險公司就強制險理賠部分已賠付原告103,129元，依
    強制汽車責任保險法第32條規定，應予扣除。
  ㈢並聲明：
    ⒈原告之訴駁回。
    ⒉訴訟費用由原告負擔。
三、不爭執事項：
  ㈠系爭刑案中，被告之行為造成原告受有雙側股骨幹及左股骨
    頸骨折、臉部挫傷、右側上臂挫傷、左側上臂挫傷、右側膝
    部挫傷、擦傷；左側小腿挫傷、擦傷等傷害，且致原告騎乘
    之車牌號碼000-000號重機車受損，兩造均有肇事原因。
  ㈡原告就本件已受領強制險保險金103,129元、被告已墊付醫療
    費用159,671元。　　
四、爭執事項： 
    原告得請求損害賠償之範圍為何？兩造之過失責任比例為何
     ？
五、本院之判斷：
  ㈠按因故意或過失，不法侵害他人之權利者，負損害賠償責任
    ；不法侵害他人之身體或健康者，對於被害人因此喪失或減
    少勞動能力或增加生活上之需要時，應負損害賠償責任；不
    法侵害他人之身體、健康、名譽、自由、信用、隱私、貞操
    ，或不法侵害其他人格法益而情節重大者，被害人雖非財產
    上之損害，亦得請求賠償相當之金額。其名譽被侵害者，並
    得請求回復名譽之適當處分。前項請求權，不得讓與或繼承
    。但以金額賠償之請求權已依契約承諾，或已起訴者，不在
    此限。前二項規定，於不法侵害他人基於父、母、子、女或
    配偶關係之身分法益而情節重大者，準用之；不法毀損他人
    之物者，應向被害人賠償其物因毀損所減少之價額。民法第
    184條第1項前段、第193條第1項、第195條、第196條分別定
    有明文。查被告因疏未注意肇致本件車禍，既有過失，並致
    原告受傷及所騎乘之車牌號碼000-000號重機車受損，則原
    告依上開規定，請求被告賠償損害，於法有據。茲就原告請
    求之項目及金額，核列如下：
　  ⒈醫療費用：原告請求30,237元，主張其因本件車禍總計支
      出如附表一所示之醫療費用，就診日期、醫院及金額詳如
      附表一「醫療費用」欄所示。其中被告已墊付如附表一編
      號3所示之臺中榮總嘉義分院醫療費用159,671元部分，原
      告不請求等語，被告爭執與不爭執之情形詳見附表一「被
      告就醫療費用部分之爭執與否」欄所示。因被告抗辯其先
      行墊付如附表一編號3所示之醫療費用159,671元，應自原
      告請求中予以扣除，且本件有與有過失問題，原告於本件
      雖不請求，然與准許原告請求金額及被告已清償金額之扣
      抵有關，故應列入醫療費用計算，始符公平。經核原告至
      嘉義基督教醫院、陽明醫院治療之必要支出費用與本件車
      禍有因果關係，本院斟酌原告所受傷害，其中附表一編號
      1病歷複製（影像）費200元、編號3自費病房費16,500元
      、編號4證書費100元、編號6證書費120元、編號9病歷複
      製（影像）費400元、編號16證書費200元、編號18病歷複
      製（影像）費200元、編號20自費病房差額3,000元、編號
      22其中病歷複製費320元、編號25證書費100元、編號26其
      他費用（非醫療收入）120元、編號27證書費100元、編號
      32證書費120元、編號33證書費、其他費用（非醫療收入
      ）530元、編號35其中病歷複製（影像）費200元、編號39
      證書費140元、編號42證書費140元、編號54雜費60元、編
      號56雜費20元、編號59雜費20元、編號65病歷複製費200
      元、編號68自費單人病房費7,800元、編號70證書費140元
      合計30,730元經核非為治療上必要支出之費用，應予剔除
      ，其餘159,178元經核確為治療上必要支出之費用，應予
      准許。
　　⒉機車損失費用：原告請求19,900元，主張：原告所騎乘之7
      65-ELY號重機車原係訴外人曾湘庭（原名曾瓊慧）所有，
      因本件車禍事故而毀壞，故曾湘庭將其對原告之請求權讓
      與原告，機車維修費用為19,900元云云，業據提出行照、
      債權讓與同意書、戶籍謄本、估價單為證（見本院卷一第
      131至137頁），固堪信為真實。然按物被毀損時，被害人
      除得依民法第196條請求賠償外，並不排除民法第213條至
      第215條之適用。依民法第196條請求賠償物被毀損所減少
      之價額，得以修復費用為估定之標準，但以必要者為限（
      例如：修理材料以新品換舊品，應予折舊），換言之，以
      新零件更換舊零件者，應予折舊（參照最高法院77年度第
      9次民事庭會議決議）。因此，系爭765-ELY號機車之修復
      ，應係回復車禍發生前之「應有狀態」，亦即本件以新零
      件更換舊零件，尚須扣除折舊之部分，始為系爭765-ELY
      號機車之「應有狀態」。經查，依原告所提之估價單所示
      ，修理費用為19,900元（其中零件18,400元，工資1,500
      元），被告抗辯零件應折舊等語。而系爭765-ELY號機車
      之出廠日為97年11月，有行車執照1份在卷可參，迄108年
      6月17日本件事故發生時，已使用10年8月，依行政院所頒
      固定資產耐用年數表之規定，系爭765-ELY號機車之耐用
      年限為3年，則系爭765-ELY號機車之使用已超過耐用年限
      。故參酌營利事業所得稅結算申報查核準則第95條前段所
      定「營利事業折舊性資產，於耐用年限屆滿仍繼續使用者
      ，其殘值得自行預估可使用年數並重新估計殘值後，按原
      提列方式計提折舊」，又所得稅法第51條：「固定資產之
      折舊方法，以採用平均法、定率遞減法或工作時間法為準
      則。上項方法之採用及變換，準用第44條第3項之規定；
      其未經申請者，視為採用平均法」，及該法施行細則第48
      條第1款「固定資產之折舊方法，採平均法者以固定資產
      成本減除殘價後之餘額，按固定資產耐用年數表規定之耐
      用年數平均分攤，計算其每期折舊額」之規定，本院認採
      用「平均法」計算其最後一年折舊後之殘值，作為系爭車
      輛之殘餘價值應屬合理。經核原告提出之估價單，其中零
      件費用為18,400元，依前揭平均法計算其折舊後零件之殘
      餘價值為4,600元（計算式：18,400/（3＋1）＝4,600，即
      事故發生時舊零件之殘存價值）。另工資1,500元部分無
      需折舊，是系爭765-ELY號號機車必要修復之零件、工資
      費用合計為6,100元（4,600元＋1,500元＝6,100元）。因之
      ，原告得請求車輛修理費用為6,100元，逾此範圍之請求
      ，則屬無據，不應准許。
　　⒊看護費用：原告請求620,400元，主張原告因本件車禍事故
      送急診後入住普通病房天數為8日，又依臺中榮總灣橋分
      院109年7月27日診斷證明書醫囑載明原告需專人照顧1年
      （包括全日看護半年、半日看護半年），依目前行情，看
      護費用全日為2,200元、半日為1,100元，故請求看護費用
      620,400元（計算式：8×2,200＋183×2,200＋182×1,100＝620
      ,400）等語，被告抗辯：原告需專人照護1年（其中全日
      看護半年、半日看護半年），被告認此部分之計算應為全
      日看護1日2,000元、半日看護1日1,200元，總計576,000
      元云云。經查，依臺中榮總灣橋分院109年7月27日診斷證
      明書處置意見所載：原告於108年6月17日住院接受骨折復
      位及內固定手術，於108年6月26日出院，需專人照顧1年
      （包括需專人全日看顧半年、需專人半日看護半年）等語
      ，有診斷證明書附卷可稽（見本院卷一第29頁），則原告
      住院8日期間及出院後183日需專人全日看護，出院後182
      日需專人半日看護。另原告主張看護費用每日2,200元，
      半日即為1,100元，與現行醫院職業看護之價格相當，則
      依上開須全日及半日看護期間，原告請求看護費620,400
      元（計算式：8×2,200＋183×2,200＋182×1,100＝620,400）
      ，為有理由，應予准許。
　　⒋回診交通費：原告請求45,650元，主張其分別前往臺中榮
      總嘉義分院、臺中榮總灣橋分院、嘉義基督教醫院及陽明
      醫院就醫，均係搭乘計程車，並以單趟430元、來回860元
      計算，原告前往臺中榮總就醫亦係搭乘計程車，依大都會
      車隊官方網站之計程車車資試算網頁所示，單趟為2,705
      元、來回5,410元計算，原告請求之就診日期、醫院及金
      額詳如附表一「交通費用」欄所示，被告抗辯：原告僅提
      出109年7月27日之有出具單程430元計程車資部分不爭執
      ，其餘部分應無理由云云。經查，原告主張其分別前往臺
      中榮總嘉義分院、臺中榮總灣橋分院、嘉義基督教醫院及
      陽明醫院就醫，均係搭乘計程車，並以單趟430元、來回8
      60元計算，並提出109年7月27日計程車乘車證明單趟為43
      0元為據（見本院卷一第139頁），惟上開收據係由原告住
      處至臺中榮總嘉義分院之車資證明，不能以之為原告住處
      至其他醫院之車資證明。依被告提出之大都會車隊官方網
      站之計程車車資試算網頁所示，原告住處至臺中榮總灣橋
      分院單趟車資為340元、至臺中榮總嘉義分院單趟車資為4
      40元、至陽明醫院單趟車資為385元、至嘉義基督教醫院
      單趟車資為430元，有網頁附卷可稽（見本院卷二第254至
      256頁），原告雖另提出大都會車隊網頁所載金額較高（
      見本院卷二第224至226頁），但原告未提出支出證明，故
      應以被告提出之網頁記載金額較低為據。又原告請求單趟
      均為430元，來回為860元，雖被告提出之至臺中榮總嘉義
      分院單趟車資為440元，來回為880元，高於原告請求金額
      ，因原告請求金額較低，此部分應以原告請求之金額為準
      ，故本件回診交通費應以原告住處至臺中榮總灣橋分院單
      趟車資為340元，來回為680元、至臺中榮總嘉義分院、嘉
      義基督教醫院單趟車資均為430元，來回均為860元，至陽
      明醫院單趟車資為385元，來回為770元為計算基準，至原
      告由住處至臺中榮總單趟車資為2,705元，來回為5,410元
      為計算基準（見本院卷二第68頁）。又附表一編號26、33
      號並無支出交通費之必要，應予剔除，編號5僅支出單程
      車資，其餘有必要支出交通費用均為來回車資。依此計算
      ，原告支出必要交通費用為41,410元（430元×1＋860元×16
      ＋680元×6＋770元×16＋5410元×2＝41,410元），原告此部分
      請求於41,410元部分，為有理由，逾此範圍之請求，則無
      理由。
　　⒌醫療耗材及器材費用：原告請求16,539元，項目及金額詳
      如附表二所示，主張因本件車禍事故致原告下肢皆不良於
      行，有生活上之必要，又拐杖本身會磨損，且不同種類能
      提供不同程度之輔助效果，確實有重複購買之必要，另原
      告於110年7月19日及110年9月3日所增列之醫療耗材費用
      ，主要是因手術後產生之傷口用以消毒，及為避免產生凸
      疤發癢抓破，用以撫平疤痕等語，被告則抗辯如附表二「
      被告爭執與否」欄所示。本院斟酌原告所受傷害，其中附
      表二編號8至14、18合計7,320元經核非為必要支出之費用
      ，應予剔除，其中附表二編號1至7、15至17、19至20合計
      9,219元經核確為必要支出之費用，應予准許。
　　⒍不能工作之損失及勞動能力減損之損失：原告就不能工作
      之損失請求432,140元，就勞動能力減損之損失請求4,358
      ,606元，主張：原告於本件車禍事故發生前每月工作薪資
      為34,850元，依臺中榮總灣橋分院109年7月27日診斷證明
      書醫囑所載需專人照顧1年，則原告至少1年無法工作，又
      依臺中榮總灣橋分院110年8月23日診斷證明書醫囑所載，
      原告接受內固定移除手術宜休養兩週（原告僅請求12日）
      ，故請求不能工作之損失432,140元。又原告受傷時為27
      歲，每月薪資34,850元，若以65歲為退休年齡，扣除不能
      工作之1年，仍有37年之勞動期間，且原告勞動力減損49％
      ，故原告受有勞動能力損失為4,358,606元云云，被告抗
      辯：原告於本件車禍事故發生時為無業狀態，正準備就學
      進修，可見其並無工作收入，即無受有工作損失。又原告
      於110年1月29日住院手術，宜休養2週，惟宜休養期間並
      非不能工作時間。又依成大醫院定報告書所載，原告因本
      件車禍事故所致勞動能力減損為7％，被告認應以本件車禍
      事故發生當時行政院公告之最低工資每月23,100元，作為
      原告於通常情形下可能取得之收入標準等語。經查：原告
      原在銀行工作3年半左右，於107年7月中旬辭職準備研究
      所考試，於車禍前考上研究所，現為研究所學生，為原告
      所自承（見本院卷一第195頁），則原告於108年6月17日
      車禍發生時係辭職準備研究所考試，現為研究所學生，原
      告並無工作賺取薪資之計畫，且依原告108年度稅務電子
      閘門財產所得調件明細表所示，原告於108年度並無工作
      所得，既未工作，其因本件車禍需專人照顧1年，及接受
      內固定移除手術宜休養12日，此期間並無工作賺取薪資之
      計畫，自不能以該期間全部不能工作損失計算損害額，惟
      原告既有勞動能力，且勞動能力有減損，自應以勞動能力
      減損計算其損害額。又原告於本件車禍發生時既無工作，
      應依本件車禍事故發生當時基本工資每月23,100元，作為
      原告於通常情形下可能取得之收入標準。又自108年6月17
      日本件事故發生起至原告年滿65歲強制退休（原告係於81
      年10月18日出生，見卷內年籍資料）之146年10月18日止
      ，原告有38年4又2/30月即38.34年之工作期間。本件原告
      因車禍受有雙側股骨幹及左股骨頸骨折、臉部挫傷、右側
      上臂挫傷、左側上臂挫傷、右側膝部挫傷、擦傷；左側小
      腿挫傷、擦傷等傷害，因此產生勞動能力減損之程度，經
      送成大醫院鑑定結果，原告勞動能力減損7%，有成大醫院
      110年6月4日成附醫秘字第1100010803號函及所附病情鑑
      定報告書為證（見本院卷一第387至395頁）。查上開成大
      醫院鑑定報告係依原告就醫病歷，就原告至該醫院之身體
      實際狀況依其專業所為判斷，其鑑定自可採信。又原告每
      月於通常情形下可能取得之收入為23,100元，已如上述，
      以原告每月23,100元即全年277,200元之7%為19,404元計
      算，38.34年勞動能力減損，依年別單利5%複式霍夫曼計
      算法（第一年不扣除中間利息）扣除中間利息後，原告得
      請求之減少勞動能力之損失為421,896元【計算式：[1940
      4×21.00000000（此為38年之霍夫曼係數）＋19404×0.34×
      （21.00000000-00.00000000）]=421896（小數點以下四
      捨五入）】，是原告此部分請求於421,896元部分，為有
      理由，逾此範圍之請求，則無理由。
　　⒎精神慰撫金：原告請求548,000元，被告則抗辯過高。查原
      告因被告過失不法侵害其身體，致受有雙側股骨幹及左股
      骨頸骨折、臉部挫傷、右側上臂挫傷、左側上臂挫傷、右
      側膝部挫傷、擦傷；左側小腿挫傷、擦傷等傷害，其精神
      必受有痛苦。按原告之身體權受侵害，就非財產上之損害
      ，雖得請求賠償相當之金額。但非財產上損害之慰撫金數
      額，究竟若干為適當，應斟酌加害人所施侵害行為之態樣
      、被害人所受傷害之程度、兩造身份、職業、教育程度、
      財產及經濟狀況等，為審判之依據。經查，原告現為就讀
      研究所之學生，沒有收入；被告高職畢業，家管，打零工
      ，收入不固定，每月約幾千元全等情，為渠等所自承（見
      本院卷一第195頁）。另參酌卷附本院依職權調閱兩造之
      稅務電子閘門財產所得調件明細表（見本院證件存置袋）
      ，認原告請求賠償之慰撫金（非財產上損害之金額）以50
      0,000元為適當，逾此範圍之請求，則無理由，應予駁回
      。
    ⒏以上，治療上必要支出之費用及原告請求有理由部分為1,7
      58,203元（159,178元＋6,100元＋620,400元＋41,410元＋9,2
      19元＋421,896元＋500,000元＝1,758,203元）。
　㈡又按損害之發生或擴大，被害人與有過失者，法院得減輕賠償金額，或免除之。民法第217條第1項定有明文。經查本件車禍之發生，原告與被告均有過失，已如前述，本院審酌被告駕車行經肇事地點，轉彎車未讓直行車先行，致肇本件車禍，而原告騎乘機車，行經肇事地點，疏未注意車前狀況及採取必要之安全措施等一切情狀，認被告之過失程度為百分之70，原告之過失程度為百分之30，就原告請求部分，減輕被告賠償金額百分之30，依此計算，被告應賠償原告之金額為1,230,742元（1,758,203元×0.7＝1,230,742元，元以下四捨五入）。
  ㈢另按保險人依本法規定所為之保險給付，視為被保險人損害
    賠償金額之一部分；被保險人受賠償請求時，得扣除之。又
    本法所稱請求權人，指下列得向保險人請求保險給付或向特
    別補償基金請求補償之人：一、因汽車交通事故遭致傷害者
    ，為受害人本人。二、因汽車交通事故死亡者，為受害人之
    遺屬；其順位如下：㈠父母、子女及配偶。㈡祖父母。㈢孫子
    女。㈣兄弟姐妹。同一順位之遺屬有數人時，按人數平均分
    配保險給付或補償。強制汽車責任保險法第11條第1、2項、
    第32條定有明文。本件原告因本件交通事故，業已領取強制
    汽車責任險保險金103,129元，且被告已墊付醫療費用159,6
    71元，為兩造所不爭執，並有理賠付款狀況查詢為證（見本
    院卷一第225頁），依照前揭法條規定，原告所能請求之損
    害賠償金額，應再扣除上開已領取之保險金及被告墊付之醫
    療費，則原告得請求被告給付之損害賠償額，扣除已領取之
    強制責任保險金及被告墊付之醫療費後為967,942元（計算
    式：1,230,742元－103,129元－159,671元＝967,942元）。
六、綜上所述，原告本於侵權行為損害賠償請求權之法律關係，
    請求被告給付967,942元，及其中905,048元（即扣除下述之
    62,055元、839元部分）自起訴狀繕本送達翌日即109年8月2
    2日（見本院卷一第179頁）起至清償日止，其中62,055元自
    民事變更聲明狀繕本送達翌日即110年7月21日（見本院卷二
    第220頁）起至清償日止，其中839元自民事補充理由狀㈠繕
    本送達翌日即110年9月7日（見本院卷二第222頁）起至清償
    日止，均按年息百分之5計算之利息部分，為有理由，應予
    准許，逾此範圍之請求，為無理由，應予駁回。
七、本判決原告勝訴部分係適用簡易程序所為被告敗訴之判決，
     依同法第389條第1項第3款規定，應依職權宣告假執行。原
     告雖陳明願供擔保請准宣告假執行，就原告勝訴部分，亦
     僅係促本院依職權發動而已，爰不另為准駁諭知。至原告
     敗訴部分，其假執行之聲請，失其所附，應併予駁回。
八、本件事證已臻明確，兩造其餘攻擊防禦方法，經審核結果，
     均不足以影響判決結果，爰不一一論述，附此敘明。
九、訴訟費用負擔之依據：民事訴訟法第79條。
中　　華　　民　　國　　110 　年　　11　　月　　30　　日
                          民一庭法　官　黃茂宏   
以上正本係照原本作成。
如對本判決上訴須於判決送達後20日內向本院提出上訴狀。 
如委任律師提起上訴者，應一併繳納上訴審裁判費。 
中　　華　　民　　國　　110 　年　　11　　月　　30　　日
                                書記官　官佳慧 
附表一：醫療費用與交通費用一覽表（單位：元/新臺幣）
編號 日期 就診醫院 醫療費用 交通費用 備註（醫療費用收據之證據出處） 被告就醫療費用部分之爭執與否  民事起訴狀所列      1 108年6月17日 臺中榮總嘉義分院-病歷複製（影像）費 200元 Ｘ 本院卷一第31頁 原證未提出此證物，且此應非必要支出費用，其請求應屬無據，應予駁回（本院卷二第92、188頁） 2  臺中榮總嘉義分院-急診醫療費用 1,128元  本院卷一第33頁 不爭執 （本院卷二第92、188頁） 3 108年6月17日至108年6月26日 臺中榮總嘉義分院-骨科-住院醫療費用 159,671元 Ｘ 本院卷一第41頁 其中自費病房費16,500元未證明其必要性，且依系爭刑案，係由被告先行墊付，應自原告請求金額中予以扣除（本院卷一第215頁、本院卷二第88、92、164、186、232、252頁） 4 108年6月21日 臺中榮總嘉義分院-證書費 100元 Ｘ 本院卷一第35頁 原證未提出與本日相符之證物，其請求應屬無據，應予駁回（本院卷二第92、188頁） 5 108年6月26日 臺中榮總嘉義分院-傳統醫學科 180元 430元 本院卷一第37頁 不爭執 （本院卷二第92、188頁） 6 108年7月9日 臺中榮總嘉義分院-證書費 120元 860元 本院卷一第43頁 原證未提出與本日相符之證物，其請求應屬無據，應予駁回（本院卷二第92、188頁） 7  臺中榮總嘉義分院-骨科部 360元  本院卷一第45頁 不爭執 （本院卷二第92、188頁） 8  臺中榮總嘉義分院-傳統醫學科 180元  本院卷一第47頁 不爭執 （本院卷二第92、188頁） 9 108年7月23日 臺中榮總嘉義分院-病歷複製（影像）費 400元 860元 本院卷一第49頁 原證未提出此證物，且此應非必要支出費用，其請求應屬無據，應予駁回（本院卷二第92、188頁） 10  臺中榮總嘉義分院-骨科部 240元  本院卷一第51頁 不爭執 （本院卷二第92、188頁） 11  臺中榮總嘉義分院-傳統醫學科 180元  本院卷一第53頁 不爭執 （本院卷二第92、188頁） 12 108年8月6日 臺中榮總嘉義分院-骨科部 290元 860元 本院卷一第55頁 不爭執 （本院卷二第92、188頁） 13  臺中榮總嘉義分院-傳統醫學部 150元  本院卷一第57頁 不爭執 （本院卷二第92、188頁） 14 108年8月23日 臺中榮總嘉義分院-骨科部 290元 860元 本院卷一第59頁 不爭執 （本院卷二第92、188頁） 15  臺中榮總嘉義分院-傳統醫學部 230元  本院卷一第61頁 不爭執 （本院卷二第92、188頁） 16  臺中榮總嘉義分院-證書費 200元  本院卷一第63頁 原證未提出與本日相符之證物，其請求應屬無據，應予駁回（本院卷二第92、188頁） 17 108年8月26日 臺中榮總嘉義分院-重建整形 290元 860元 本院卷一第65頁 原告就診原因與車禍關係不明 （本院卷二第92、188頁） 18  臺中榮總嘉義分院-病歷複製（影像）費 200元  本院卷一第67頁 原證未提出此證物，且此應非必要支出費用，其請求應屬無據，應予駁回（本院卷二第92、188頁） 19 108年9月5日 嘉義基督教醫院-骨折外傷科 340元 860元 本院卷一第69頁 原告傷勢與車禍無因果關係（本院卷二第98、194頁） 20 108年9月10日至108年9月12日 嘉義基督教醫院-住院費用 4,830元 860元 本院卷一第69頁 原告傷勢與車禍無因果關係：縱有關係，應無自費病房差額3,000元之必要，此部分請求顯屬無據（本院卷二第98、194頁） 21 108年9月19日 嘉義基督教醫院-骨折外傷科 20元 860元 本院卷一第71頁 原告傷勢與車禍無因果關係，其中複製費，原證亦未提出此證物，且此應非必要支出費用，其請求應屬無據，應予駁回。另被告誤認原告重複請求（本院卷二第98、194頁） 22  嘉義基督教醫院-骨折外傷科（含病歷複製費320元） 690元  本院卷一第71頁 本院卷一第27頁   23 108年9月20日 臺中榮總嘉義分院-傳統醫學科 280元 860元 本院卷一第73頁 不爭執 （本院卷二第92、188頁） 24  臺中榮總嘉義分院-骨科部 240元  本院卷一第75頁 不爭執 （本院卷二第92、188頁） 25  臺中榮總嘉義分院-證書費 100元  本院卷一第77頁 原證未提出與本日相符之證物，其請求應屬無據，應予駁回（本院卷二第92、188頁） 26 108年9月26日 嘉義基督教醫院-其他費用（非醫療收入） 120元 860元 本院卷一第79頁 原告傷勢與車禍無因果關係；支出原因不明 （本院卷二第98、194頁） 27 108年10月22日 臺中榮總嘉義分院-證書費 100元 860元 本院卷一第81頁 原證未提出與本日相符之證物，其請求應屬無據，應予駁回（本院卷二第92、188頁） 28  臺中榮總嘉義分院-骨科部 240元  本院卷一第83頁 不爭執 （本院卷二第92、188頁） 29  臺中榮總嘉義分院-傳統醫學科 280元  本院卷一第85頁 不爭執 （本院卷二第92、188頁） 30 108年11月19日 臺中榮總嘉義分院-骨科部 290元 860元 本院卷一第87頁 不爭執 （本院卷二第92、188頁） 31  臺中榮總嘉義分院-傳統醫學科 230元  本院卷一第89頁 不爭執 （本院卷二第92、188頁） 32  臺中榮總嘉義分院-證書費 120元  本院卷一第91頁 原證未提出與本日相符之證物，其請求應屬無據，應予駁回（本院卷二第92、188頁） 33 108年12月9日 嘉義基督教醫院-證書費、其他費用（非醫療收入） 530元 860元 本院卷一第93頁  原告傷勢與車禍無因果關係；證明書150元，原證未提出與本日相符之證物；其他380元支出原因不明，其請求應屬無據，應予駁回（本院卷二第98、194頁） 34 108年12月17日 臺中榮總嘉義分院-傳統醫學科 280元 860元 本院卷一第95頁 不爭執 （本院卷二第92、188頁） 35 109年1月14日 臺中榮總嘉義分院-證書費、病歷複製（影像）費 480元 860元 本院卷一第97頁 本院卷一第25頁 證明書費280元，原證未提出與本日相符之證物；病歷複製費200元，原證未提出此證物，且此應非必要支出費用，其請求應屬無據，應予駁回（本院卷二第92、188頁） 36  臺中榮總嘉義分院-骨科部 240元  本院卷一第99頁 不爭執 （本院卷二第92、188頁） 37  臺中榮總嘉義分院-傳統醫學部 280元  本院卷一第101頁 不爭執 （本院卷二第92、188頁） 38 109年4月6日 臺中榮總嘉義分院-骨科部 290元 860元 本院卷一第103頁 不爭執 （本院卷二第92、188頁） 39  臺中榮總嘉義分院-證書費 140元  本院卷一第105頁 原證未提出與本日相符之證物，其請求應屬無據，應予駁回（本院卷二第94、190頁） 40 109年7月13日 臺中榮總嘉義分院-骨科部 290元 860元 本院卷一第107頁 不爭執 （本院卷二第94、190頁） 41 109年7月20日 臺中榮總灣橋分院-骨科部 30元 860元 本院卷一第109頁 不爭執 （本院卷二第96、192頁） 42  臺中榮總灣橋分院-證書費 140元  本院卷一第111頁 原證未提出與本日相符之證物，其請求應屬無據，應予駁回（本院卷二第96、192頁） 43 109年7月23日 陽明醫院-復健科 150元 860元 本院卷一第113頁 原告就診原因與車禍關係不明（本院卷二第100、196頁） 44 109年7月24日 陽明醫院-復健科 50元 860元 本院卷一第115頁 原告就診原因與車禍關係不明（本院卷二第100、196頁） 45 109年7月25日 陽明醫院-復健科 50元 860元 本院卷一第115頁 原告就診原因與車禍關係不明（本院卷二第100、196頁） 46 109年7月27日 臺中榮總嘉義分院-皮膚科 310元 860元 本院卷一第117頁 原告傷勢與車禍因果關係不明（本院卷二第94、190頁） 47  臺中榮總灣橋分院-證書費 140元  本院卷一第119頁 本院卷一第29頁 原證未提出與本日相符之證物，其請求應屬無據，應予駁回（本院卷二第96、192頁） 48  臺中榮總灣橋分院-骨科部 30元  本院卷一第121頁 不爭執 （本院卷二第96、192頁） 49 109年7月28日 陽明醫院-復健科 50元 860元 本院卷一第123頁 原告就診原因與車禍關係不明（本院卷二第100、196頁） 50 109年7月29日 陽明醫院-復健科 50元 860元 本院卷一第123頁 原告就診原因與車禍關係不明（本院卷二第100、196頁） 51 109年7月30日 陽明醫院-復健科 50元 860元 本院卷一第125頁 原告就診原因與車禍關係不明（本院卷二第100、196頁） 52 109年8月3日 陽明醫院-復健科 150元 860元 本院卷ㄧ第125頁 原告就診原因與車禍關係不明（本院卷二第100、196頁） 53 109年8月4日 陽明醫院-復健科 50元 860元 本院卷一第127頁 原告就診原因與車禍關係不明（本院卷二第100、196頁） 54  陽明醫院-骨科（雜費） 60元  本院卷一第127頁 原告就診原因與車禍關係不明。被告誤載為50元（本院卷二第100、196頁） 55 109年8月5日 陽明醫院-復健科 50元 860元 本院卷一第129頁 原告就診原因與車禍關係不明（本院卷二第100、196頁） 56  陽明醫院（雜費） 20元  本院卷一第129頁 原告就診原因與車禍關係不明；雜費20元支出原因不明（本院卷二第100、196頁）  小    計  176,199元 24,510元 （編號3醫療費用部分，因原告不請求，故原告僅請16,528元）   原告110年7月19日民事變更聲明狀所增列      57 109年8月6日 陽明醫院-復健科 50元 860元 本院卷二第58頁 原告就診原因與車禍關係不明（本院卷二第100、196頁） 58 109年8月10日 陽明醫院-復健科 50元 860元 本院卷二第58頁 原告就診原因與車禍關係不明（本院卷二第100、196頁） 59  陽明醫院-骨科（雜費） 20元  本院卷二第56頁 原告就診原因與車禍關係不明；雜費20元支出原因不明（本院卷二第100、196頁） 60 109年8月11日 陽明醫院-復健科 50元 860元 本院卷二第56頁 原告就診原因與車禍關係不明（本院卷二第100、196頁） 61 109年8月14日 陽明醫院-復健科 150元 860元 本院卷二第54頁 原告就診原因與車禍關係不明。被告僅記載爭執50元（本院卷二第100、196頁） 62 109年8月17日 陽明醫院-復健科 50元 860元 本院卷二第54頁 原告就診原因與車禍關係不明（本院卷二第100、196頁） 63 109年8月20日 陽明醫院-復健科 50元 860元 本院卷二第52頁 原告就診原因與車禍關係不明（本院卷二第100、196頁） 64 109年8月25日 陽明醫院-復健科 50元 860元 本院卷二第52頁 原告就診原因與車禍關係不明（本院卷二第100、196頁） 65 109年9月26日 臺中榮總嘉義分院-病歷複製（影像）費 200元 Ｘ  本院卷二第46頁 原證未提出此證物，且此應非必要支出費用，其請求應屬無據，應予駁回（本院卷二第94、190頁） 66 109年10月12日 臺中榮總灣橋分院-骨科部 110元 860元 本院卷二第44頁 不爭執 （本院卷二第96、192頁） 67 109年12月30日 臺中榮總-骨科部 540元 5,410元 本院卷二第42頁 不爭執 （本院卷二第193頁） 68 110年1月29日至 110年1月31日 臺中榮總-住院醫療費用 11,589元 5,410元 本院卷二第40頁 除病房費外之醫療費用不爭執；原告未證明有自費單人病房7,800元之必要性，應予駁回（本院卷二第182、193頁） 69 110年2月8日 臺中榮總灣橋分院-骨科部 290元 860元 本院卷二第36頁 不爭執 （本院卷二第96、192頁） 70  臺中榮總灣橋分院-證書費 140元  本院卷二第38頁 原證未提出與本日相符之證物，其請求應屬無據，應予駁回（本院卷二第96、192頁） 71 110年4月19日 臺中榮總灣橋分院-骨科部 110元 860元 本院卷二第34頁 不爭執 （本院卷二第96、192頁） 72 110年6月21日 臺中榮總灣橋分院-骨科部 110元 860元 本院卷二第32頁 不爭執 （本院卷二第96、192頁）  小    計  13,559元 20,280元    110年9月3日民事補充理由狀（一）所增列      73 110年8月23日 臺中榮總灣橋分院-骨科部 30元 860元 本院卷二第134頁 不爭執（本院卷二第192、215頁） 74  臺中榮總灣橋分院-特別門診 120元  本院卷二第136頁   小     計   150元 860元   合     計   189,908元 46,650元 （編號3醫療費用部分，因原告不請求，故原告僅請求30,237元）  
附表二：醫療耗材及器材費用一覽表（單位：元/新臺幣）
編號 日期 品名 金額 備註（收據） 被告爭執與否  民事起訴狀所列     1 108年6月21日 輪椅B+AB 1,500元 本院卷一第143頁；租金3個月900元，原告實際租用5個月（至108年11月19日），共1,500元。 未載明爭執之金額與否，僅載明實際支出不明（見本院卷二第108、204頁） 2  便盆椅（帶輪） 100元 本院卷一第143頁；租金3個月600元，原告實際租用半個月（至108年6月27日），租金100元。 未載明爭執之金額與否，僅載明實際支出不明（見本院卷二第108、204頁） 3 108年6月27日 便盆椅（帶輪） 1,000元 本院卷一第145頁；租金3個月600元，原告實際租用5個月（至108年11月19日），租金1,000元。 未載明爭執之金額與否，僅載明實際支出不明（見本院卷二第108、204頁） 4 108年10月30日 鋁合金泡棉扶手洗澡椅/沐浴椅 1,699元 本院卷一第147頁 購買用品必要性不明（見本院卷二第108、204頁） 5 108年11月3日 鋁製單手拐杖玩美繽紛系列2010AN 509元 本院卷一第151頁、本院卷二第150頁 不爭執（見本院卷二第108、204頁） 6 108年11月9日 杏華日式強化助行器（2501-MB-GR） 1,074元 本院卷一第153頁 不爭執（見本院卷二第108、204頁） 7 108年11月19日 輪椅B 1,000元 本院卷一第145頁；租金3個月600元，原告實際租用5個月（至109年4月10日），租金1,000元。 未載明爭執之金額與否，僅載明實際支出不明（見本院卷二第108、204頁） 8 108年12月20日 杏華1吋固定式日式強化助行器 934元 本院卷一第155頁 重複購買同品項輔具（見本院卷二第108、204頁） 9 109年1月18日 仲群維醫療用手杖-未滅菌-鋁合金十段調整手杖『極輕巧女版』（GT-3287） 421元 本院卷一第157頁、本院卷二第150頁 重複購買同品項輔具（見本院卷二第108、204頁） 10 109年2月9日 輕量化鋁質可昇降浴室防滑洗澡椅（軟墊升級版） 720元 本院卷一第159頁 購買用品必要性不明（見本院卷二第108、204頁） 11 109年4月4日 360度螺旋腳墊伸縮杖 990元 本院卷一第161頁、本院卷二第152頁 重複購買同品項輔具（見本院卷二第108、204頁） 12 109年5月5日 360度螺旋腳墊頭、Sinano抗菌手杖-紫 1,872元 本院卷一第143頁、本院卷二第152頁 購買用品必要性不明（見本院卷二第108、204頁） 13 109年6月23日 耆妙屋典雅花漾防滑折疊杖 1,242元 本院卷一第163頁、本院卷二第154頁 重複購買同品項輔具（見本院卷二第108、204頁） 14 109年7月30日 輕便拐/折疊 539元 本院卷一第141頁、本院卷二第154頁 重複購買同品項輔具（見本院卷二第108、204頁）  小    計  13,600元    原告110年7月19日民事變更聲明狀所增列     15 110年2月16日 生理食鹽水、活膚凝膠、免縫膠帶 759元 本院卷二第64、144頁 購買用品必要性不明（見本院卷二第108、204頁） 16 110年3月10日 3M免縫膠帶組中傷 160元 本院卷二第60頁 購買用品必要性不明（見本院卷二第108、204頁） 17 110年4月5日 妥療速傷疤矽凝膠 600元 本院卷二第64、144頁 購買用品必要性不明（見本院卷二第108、204頁） 18 110年5月12日 休閒手杖 602元 本院卷二第62、154頁 重複購買同品項輔具（見本院卷二第108、204頁） 19 110年6月4日 飛宜得凝膠 450元 本院卷二第62、144頁 購買用品必要性不明（見本院卷二第108、204頁）  小    計  2,571元    110年9月3日民事補充理由狀（一）所增列     20 110年8月9日 Kelosil疤痕凝膠 368元 本院卷二第138至140頁 購買必要性不明（見本院卷二第184頁）  小    計  368元   合   計   16,539元